臺灣板橋地方法院刑事判決　　　　　　　96年度訴字第1749號
公　訴　人　臺灣板橋地方法院檢察署檢察官
被　　　告　甲○○
　　　　　　　　　　（現於臺灣新店戒治所強制戒治中）
上列被告因違反槍砲彈藥刀械管制條例等案件，經檢察官提起公
訴（95年度偵字第26482 號），本院合議庭以裁定進行簡式審判
程序，判決如下：
    主  文
甲○○違反未依電子遊戲場業管理條例規定，辦理營利事業登記
者，不得經營電子遊戲場業之規定，累犯，處拘役參拾日，如易
科罰金，以新臺幣壹仟元折算壹日。扣案賭博性電子遊戲機具「
麻將」壹臺（含IC板壹塊）、賭資新臺幣壹仟捌佰陸拾元、電子
遊戲機具彈珠台壹臺（含IC板壹塊）均沒收。又共同未經許可，
持有子彈，累犯，處有期徒刑肆月，併科罰金新臺幣壹萬元，有
期徒刑如易科罰金、罰金如易服勞役，均以新臺幣壹仟元折算壹
日。
    事  實
一、甲○○前因違反麻醉藥品管理條例案件，經臺灣高等法院以
    86年度上訴字第3569號判處應執行有期徒刑5 年10月確定，
    刑期起算日期為民國86年10月20日，而於89年5 月24日縮短
    刑期假釋出監，並於91年12月23日縮刑期滿未經撤銷假釋，
    上開有期徒刑以已執行論。詎甲○○仍不知警惕，明知未依
    電子遊戲場業管理條例之規定辦理營利事業登記者，不得經
    營電子遊戲場業，亦明知其並未依上開規定辦理營利事業登
    記，竟仍自95年8 月間起，在其所經營位於臺北縣中和市○
    ○路685 號1 樓、屬公眾得出入場所之「冠隆商行」雜貨店
    內，擺設其所有之賭博性電子遊戲機具「麻將」1 臺、電子
    遊戲機具彈珠台1 臺，而經營電子遊戲場業，並以該賭博性
    電子遊戲機具「麻將」1 臺與不特定之賭客對賭。甲○○另
    於95年7 月間某日時，與某年籍不詳、名為「黃盛達」之成
    年男子（「黃盛達」所涉違反槍砲彈藥刀械管制條例犯行，
    另案由檢察官簽分偵辦），在高雄縣美濃鎮附近之山區，一
    同拾獲不詳之人所棄置、以12 GAUGE制式霰彈換裝直徑約6m
    m 彈丸改造而成、具有殺傷力之改造霰彈1 顆，甲○○、「
    黃盛達」2 人拾得該改造霰彈1 顆後，竟共同基於未經許可
    持有子彈之犯意聯絡，一同將該改造霰彈1 顆攜回而持有之
    ，並將之置於甲○○上址雜貨店內。嗣經警於於95年11月9
    日晚間8 時40分許，在甲○○上址雜貨店內將其查獲，並扣
    得前述賭博性電子遊戲機具「麻將」1 臺（含IC板1 塊）、
    該「麻將」機具內之賭資新臺幣（下同）1,860 元、電子遊
    戲機具彈珠台1 臺（含IC板1 塊）、改造霰彈1 顆，及與被
    告本件犯行無關之監視鏡頭、監視螢幕各1 臺等物。
二、案經臺北縣政府警察局中和分局報請臺灣板橋地方法院檢察
    署檢察官偵查起訴。
    理  由
一、上揭事實，業據被告甲○○於本院審理時坦白承認，核與證
    人即當場查獲被告之臺北縣政府警察局中和分局警員蔡文鐘
    於檢察官訊問時結證所述之情節相符，並有現場照片數幀在
    卷可稽，及賭博性電子遊戲機具「麻將」1 臺（含IC板1 塊
    ）、賭資1,860 元、電子遊戲機具彈珠台1 臺（含IC板1 塊
    ）、改造霰彈1 顆（業經鑑定機關試射，詳後述）等物扣案
    可資佐證；而上開改造霰彈1 顆，經送請內政部警政署刑事
    警察局以性能檢驗法、試射法進行鑑定之結果，認送鑑霰彈
    1 顆，係12 GAUGE制式霰彈換裝直徑約6mm 彈丸之改造霰彈
    ，經實際試射，可擊發，認具殺傷力，此亦有該局95年12月
    14日刑鑑字第0950172529號槍彈鑑定書1 份附卷可憑，足認
    被告前開自白，核與事實相符。本件事證明確，被告犯行堪
    以認定。
二、核被告未依電子遊戲場業管理條例之規定辦理營利事業登記
    ，仍於上址店內擺設賭博性電子遊戲機具「麻將」1 臺、電
    子遊戲機具彈珠台1 臺，而經營電子遊戲場業，並以該賭博
    性電子遊戲機具「麻將」1 臺與不特定之賭客對賭之行為，
    係違反電子遊戲場業管理條例第15條之規定，應依同條例第
    22條之規定論處，及刑法第266 條第1 項前段之在公眾得出
    入之場所賭博罪。被告上開賭博犯行，係以擺設電子遊戲機
    具之方式，多次與不特定人賭博財物，主觀上係出於單一之
    賭博犯意，客觀上亦具有反覆實施之性質，所侵害者復均屬
    同一社會法益，為實質上一罪，僅論一在公眾得出入之場所
    賭博罪。被告以一行為而犯上開2 罪，為想像競合犯，應依
    刑法第55條規定，從一較重之違法經營電子遊戲場業罪處斷
    。次核被告未經許可，持有具殺傷力改造霰彈1 顆之行為，
    係犯槍砲彈藥刀械管制條例第12條第4 項之未經許可持有子
    彈罪。被告上開未經許可持有子彈犯行，與「黃盛達」間有
    犯意之聯絡及行為之分擔，渠2 人並已共同實行犯罪之行為
    ，均為共同正犯。被告上開違法經營電子遊戲場業、未經許
    可持有子彈犯行，犯意各別，行為互殊，應予分論併罰。又
    被告有如事實欄第1 項所載之犯罪科刑及執行紀錄，有臺灣
    高等法院被告前案紀錄表在卷可參，其於受有期徒刑之執行
    完畢後，5 年內故意再犯本件違法經營電子遊戲場業罪、未
    經許可持有子彈罪等有期徒刑以上之罪，為累犯，應依刑法
    第47條第1 項規定，就其所犯違法經營電子遊戲場業罪、未
    經許可持有子彈罪部分均加重其刑。爰審酌被告之牟利動機
    、目的、手段，其違法經營電子遊戲場業，並擺設賭博性電
    動機具與他人賭博財物，足以助長賭風，對社會風氣造成負
    面影響，另其無故持有子彈，對於社會治安之負面影響非輕
    ，惟其持有子彈尚查無其他犯罪目的，及被告犯後於本院審
    理時已坦承犯行，態度尚稱良好等一切情狀，各量處如主文
    所示之刑，並諭知拘役、有期徒刑易科罰金及罰金易服勞役
    之折算標準。扣案賭博性電子遊戲機具「麻將」1 臺（含IC
    板1 塊），係當場賭博之器具，賭資現金1,860 元，則係在
    賭檯即上開電動賭博機具內之財物，不問屬於犯人與否，均
    應依刑法第266 條第2 項規定宣告沒收；扣案電子遊戲機具
    彈珠台1 臺，係被告所有供其本件違法經營電子遊戲場業犯
    行所用之物，此據被告供承在卷，爰併依刑法第38條第1 項
    第2 款規定宣告沒收。至扣案改造霰彈1 顆，業經鑑定機關
    試射，其火藥部分已因擊發而燃燒殆盡，其餘部分亦裂解為
    彈頭及彈殼，不復具子彈之外型及功能，自非屬違禁物，不
    另宣告沒收；另扣案監視鏡頭、監視螢幕各1 臺，均係被告
    接手上開雜貨店之經營前，即已由前手安裝完成之設備，目
    的在防止宵小於該店內行竊、行搶，此亦據被告供述明確，
    上開設備與本件被告之犯行既無何直接之關聯性，爰亦不另
    宣告沒收，均併予敘明。
據上論斷，應依刑事訴訟法第273 條之1 第1 項、第299 條第1
項前段，電子遊戲場業管理條例第15條、第22條，槍砲彈藥刀械
管制條例第12條第4 項，刑法第11條前段、第266 條第1 項前段
、第2 項、第55條、第28條、第47條第1 項、第41條第1 項前段
、第42條第3 項、第38條第1 項第2 款，刑法施行法第1 條之1
第1 項、第2 項前段，判決如主文。
本案經檢察官張慶林到庭執行職務
中　　華　　民　　國　　96　　年　　6 　　月　　29　　日
                  刑事第四庭  法　官  劉景宜
以上正本證明與原本無異
如不服本判決應於送達後10日內向本院提出上訴狀
                              書記官　謝秀青
中　　華　　民　　國　　96　　年　　6 　　月　　29　　日
附錄本案論罪科刑法條全文：
電子遊戲場業管理條例第15條、第22條
刑法第266 條第1 項前段
槍砲彈藥刀械管制條例第12條第4 項
電子遊戲場業管理條例第15條
未依本條例規定辦理營利事業登記者，不得經營電子遊戲場業。
電子遊戲場業管理條例第22條
違反第15條規定者，處行為人1年以下有期徒刑、拘役或科或併
科新台幣50萬元以上250萬元以下罰金。
中華民國刑法第266條
在公共場所或公眾得出入之場所賭博財物者，處1千元以下罰金
。但以供人暫時娛樂之物為賭者，不在此限。
當場賭博之器具與在賭檯或兌換籌碼處之財物，不問屬於犯人與
否，沒收之。
槍砲彈藥刀械管制條例第12條
未經許可，製造、販賣或運輸子彈者，處1年以上7年以下有期徒
刑，併科新台幣500萬元以下罰金。
未經許可，轉讓、出租或出借子彈者，處6月以上5年以下有期徒
刑，併科新台幣300萬元以下罰金。
意圖供自己或他人犯罪之用，而犯前二項之罪者，處3年以上10
年以下有期徒刑，併科新台幣700萬元以下罰金。
未經許可，持有、寄藏或意圖販賣而陳列子彈者，處5年以下有
期徒刑，併科新台幣300萬元以下罰金。
第 1 項至第 3 項之未遂犯罰之。
